# 请教陈版：上期出售部分股权但未丧失控制权，本期失去控制权财务报表合并如何处理

提问人：爱坏蛋 时间：2011-11-30 11:28:53
“剩余股权的公允价值”是按失去控股权当日B公司股票的收盘价吗？

回答人：chenyiwei
一般可以这样处理。请注意区分所持的剩余股权是无限售条件股份还是有限售条件的影响。有限售条件股份的公允价值不能直接引用无限售条件股份的交易收盘价。

提问人：爱坏蛋 时间：2011-12-02 22:50:23
再向陈版追加一个问题，该A公司剩余股权中存在限售股，那么限售股的公允价值该如何合理确定呢？我能否直接按A公司出售14%股权的每股股价来确定呢？或者再加上其他考虑？

回答人：chenyiwei
如果该 14 ％均系限售股，且出售时间距离本次导致丧失控制权的交易间隔时间较近的，可以参考。一般情况下可能需要使用期权估值模型测算限售股的公允价值。

提问人：爱坏蛋 时间：2011-12-03 00:05:40
感谢陈版的回复，以目前国内所的技术力量，恐怕使用“期权估值模型测算限售股的公允价值”尚不具备条件，也不足以让企业接受测算结果（测算本身就存在假设条件）。这也是我们执业的一个难点。（有些跑题了！）

回答人：chenyiwei
一般国内大所都附设有评估公司，这些评估公司也会做期权估值业务，可以作为事务所内部专家，在审计中利用专家的工作。这一点在我们所内已经建立相应制度，开始起步了。